【裁判字號】    89,易,7
【裁判日期】    890125
【裁判案由】    傷害
【裁判全文】
台灣彰化地方法院刑事判決                              八十九年度易字第七號
    公  訴  人  臺灣彰化地方法院檢察署檢察官
    被      告  甲○○
                乙○○
右列被告等因傷害案件，經檢察官提起公訴 (八十八年度偵字第一０三三七號)，本
院判決如左：
    主  文
甲○○、乙○○傷害人之身體，各處拘役伍拾日，如易科罰金皆以佰元折算壹日。
均緩刑貳年。
    事  實
一、甲○○與乙○○係毗連而住之鄰居，平日常因細故，屢生口角，彼此間積怨頗深
    。其二人於民國八十八年九月十九日上午八時三十分許，在彰化縣員林鎮○○里
    ○○○路一九一巷二九號屋前，再因細故，大起爭執，竟各基於傷害之犯意，分
 持木棒（棍），相互毆打之，使甲○○受有左上膊挫傷皮下瘀血（七乘四公分）
    、左肘擦破傷、右手拇指挫傷（一乘０．五公分）皮下瘀血（三乘二公分）、左
    下腹部挫傷皮下瘀血（六乘四公分）、左大腿外側挫傷皮下瘀血（一三乘七公分
    ）及兩臂部挫傷皮下瘀血（九乘三公分、五乘四公分）等傷害；乙○○受有左上
    臂鬱血（五乘四公分）、左大腿鬱血（一四乘七公分）、右大腿鬱血（六乘五公
    分）等傷害。
二、案經被害人甲○○、乙○○訴由彰化縣警察局員林分局報告台灣彰化地方法院檢
    察署檢察官偵查起訴。
    理   由
一、訊據被告甲○○對其於前揭時地，持木棒毆打告訴人乙○○成傷之事實，坦承不
    諱，核與告訴人乙○○指陳被毆打成傷之情節相符，且有驗傷診斷書一紙附卷可
    稽。另訊之被告乙○○固承認於前揭時地，與告訴人甲○○發生爭吵之事實，惟
    矢口否認涉有傷害之犯行，並辯稱：伊僅係受打而已，並未出手毆打告訴人甲○
    ○云云。然查：被告乙○○如何持木棒毆打告訴人甲○○成傷之事實，業據告訴
    人甲○○指訴綦詳，復有驗傷診斷書一紙附卷可證，且依驗傷診斷書上所載告訴
    人甲○○受傷部位，遍及上、下肢與身體等處以觀，告訴人甲○○所受傷害，應
    係受外力毆打所致，是告訴人甲○○所指並非無據，故顯見被告乙○○所辯，係
    事後推諉之詞，委不足取。事證已臻明確，被告甲○○、乙○○二人之犯行，洵
    堪認定。
二、核被告甲○○、乙○○所為，係各犯刑法第二百七十七條第一項之傷害罪。爰審
    酌被告二人互為鄰居，不知和睦相處，竟因細故，即相互毆打，有違善良民風，
    及渠二人各所受傷害與其等於犯罪後之態度等一切情狀，各量處如主文所示之刑
    ，並均諭知易科罰金之折算標準。查被告二人皆未受有期徒刑以上刑之宣告，有
    台灣彰化地方法院檢察署刑案資料查註紀錄表二紙在卷可憑，其等經此教訓，應
    知所警惕，當無再犯之虞，本院因認對被告二人所處之刑，以暫不執行為適當，
    爰併予宣告各緩刑二年，以啟自新，並觀後效。另被告二人所持之木棒（棍），
    因未扣案，又非違禁物，且所有權誰屬亦為不明，故不為沒收之諭知，附此說明
    。
三、據上論斷，應依刑事訴訟法第二百九十九條第一項前段，刑法第二百七十七條第
    一項、第四十一條、第七十四條第一款，罰金罰鍰提高標準條例第一條前段、第
    二條前段，判決如主文。
本案經檢察官陳德芳到庭執行職務。
中      華      民      國      八十九      年    一    月    二十五    日
                                        臺灣彰化地方法院刑事第三庭
                                            法      官  洪  志  賢
右正本證明與原本無異。
如不服本判決，應於送達後十日內向本院提出上訴狀(須附繕本)。
告訴人或被害人對於判決如有不服具備理由請求檢察官上訴者，其上訴期間之計算係
以檢察官收受判決正本之日期為準。
                                            法院書記官  邱  柏  滄
中    華    民    國    八十九      年      一      月     二十七       日
刑法第二百七十七條
傷害人之身體或健康者，處三年以下有期徒刑，拘役或一千元以下罰金。
犯前項之罪，因而致人於死者，處無期徒刑或七年以上有期徒刑，致重傷者，處三年
以上，十年以下有期徒刑。


司法院資訊處製作；財團法人民間司法改革基金會備份。
